臺灣高等法院民事裁定
110年度抗字第420號
抗  告  人  宋涵暉  

上列抗告人因與相對人姜采綸間請求修復漏水等事件，對於中華
民國110年3月3日臺灣臺北地方法院107年度訴字第4413號裁定提
起抗告，本院裁定如下： 
    主  文
抗告駁回。
抗告費用由抗告人負擔。
    理  由
一、按訴訟標的之價額，由法院核定。核定訴訟標的之價額，以
    起訴時之交易價額為準；無交易價額者，以原告就訴訟標的
    所有之利益為準。又以一訴主張數項標的者，其價額合併計
    算之；但所主張之數項標的互相競合或應為選擇者，其訴訟
    標的價額，應依其中價額最高者定之，民事訴訟法第77條之
    1第1項、第2項、第77條之2第1項分別定有明文。次按訴訟
    程序進行中所為之裁定，除別有規定外，不得抗告，民事訴
    訟法第483條亦有明文。
二、本件抗告意旨略以：本件訴訟事實為「履行修繕義務」，故
    司法應提供伊有解決滲水問題之「履行修繕義務」，而非賠
    償金額予相對人。且本件滲水原因於前屋主更動格局時即已
    有因多年滲水導致之壁癌，非伊購屋期間造成。況依台灣營
    建防水技術協進會鑑定意見，相對人所有2樓房屋漏水原因
    ，係伊所有同址3樓房屋格局變動，增加載重及公共浴室，
    房間內浴室水層老化破損所致，惟伊於民國99年間購買3樓
    房屋時，房屋仲介公司有提供購屋保證約定書，擔保房屋無
    漏水，伊至今仍保持原屋況，格局變動非伊所為等語。
三、經查：
　㈠本件相對人主張抗告人所有3樓房屋裝修不當，造成其所有2
    樓房屋漏水受有損害，乃訴請抗告人修復漏水及賠償房屋修
    繕、清潔、外宿暨精祌上之損害，經原法院判命抗告人：㈠
    應依「社團法人台灣營建防水技術協進會」鑑定報告之「附
    件八、修復方式及費用概估」從3樓房屋公共浴室及房間內
    浴室施作如判決附件所示工程項目；㈡給付相對人新臺幣（
    下同）481,194元。抗告人不服，提起第二審上訴，依首揭
    說明，其訴訟標的價額應為抗告人第二審如獲勝訴即得免除
    履行原判決主文上開所命修復及賠償義務之利益。又原判決
    主文第㈠項修復義務與第㈡項賠償義務間，並無主從之分，而
    係併存之義務，依民事訴訟法第77條之2第1項本文之規定，
    其價額應合併計算之。則原法院以鑑定報告所概估之修復費
    用302,400元為抗告人對該項給付義務上訴之利益，再加計
    原判決主文第㈡項所命賠償義務481,194元之上訴利益，合計
    783,594元定為本件抗告人上訴第二審之訴訟標的價額，於
    法並無違誤。至於抗告意旨爭執漏水原因之歸屬等節，核屬
    本案實體事項之爭執，與訴訟標的價額之核定無關，是抗告
    意旨指摘原裁定關於訴訟標的價額之核定不當部分，為無理
    由，應予駁回。
　㈡另命補繳裁判費之裁定，為法院於訴訟程序進行中所為之裁
    定，依民事訴訟法第483條規定，不得抗告，則原法院據其
    核定之訴訟標的價額計算抗告人應繳納之第二審裁判費，裁
    定限期命抗告人補繳部分，自不得抗告，抗告人就此部分提
    起抗告，尚非合法，不應准許。
四、據上論結，本件抗告為一部不合法，一部無理由，爰裁定如
    主文。
中　　華　　民　　國　　110 　年　　4 　　月　　16　　日
                  民事第十一庭  
                      審判長法  官  李慈惠
                            法  官  趙雪瑛
                            法  官  陳婷玉
正本係照原本作成。
不得再抗告。
中　　華　　民　　國　　110 　年　　4 　　月　　16　　日

  　　　　　　　　　　　　　書記官  張永中